臺灣彰化地方法院刑事判決　　　　　　　 96年度訴字第801號
公　訴　人　臺灣彰化地方法院檢察署檢察官
被　　　告　丙○○
　　　　　　　　　　號
選任辯護人　陳呈雲律師
上列被告因毒品危害防制條例案件，經檢察官提起公訴（96年度
偵字第937 號），本院判決如下：
    主  文
丙○○販賣第二級毒品，累犯，處有期徒刑伍年，扣案甲基安非
他命貳包（合計淨重零點壹貳參參公克、驗餘淨重零點零玖捌公
克）沒收銷燬之，未扣案之販賣第二級毒品甲基安非他命所得新
臺幣陸仟伍佰元沒收，如全部或一部不能沒收時，以其財產抵償
之。
    犯罪事實
一、丙○○曾因持有毒品案件，經本院於民國93年11月12日以93
    年度彰簡字第888 號判處有期徒刑4 月，甫於94年6 月17日
    執行完畢。詎仍不知悛悔，明知甲基安非他命係毒品危害防
    制條例第2 條第2 項第2 款所列之第2 級毒品，未經許可不
    得販賣、持有，竟仍意圖營利，於96年12月間，在彰化縣溪
    湖鎮軍機公園，向真實姓名、年籍均不詳綽號「小胖」之成
    年男子販入不詳重量之第2 級毒品甲基安非他命，俟欲購毒
    者以門號0000000000行動電話與丙○○聯繫所欲購買之毒品
    數量、金額及交易地點後，丙○○即以高於進價之價格，先
    後於附表所示時間、地點，販賣第2 級毒品甲基安非他命予
    如附表所示之買受人。嗣於96年1 月18日，為警持本院核發
    之搜索票在其彰化縣溪湖鎮○○路○ 段110 號4 樓居所，扣
    得甲基安非他命2 包（合計淨重0.1233公克、驗餘淨重
    0.098 公克）、玻璃球吸食器1 個、塑膠鏟管2 支、殘沾第
    2 級毒品甲基安非他命之夾鏈袋1 包、分裝夾鏈袋9 包及由
    丙○○持用之0000000000號行動電話SIM 卡1 枚等物，因而
    查獲。
二、案經彰化縣警察局芳苑分局報請臺灣彰化地方法院檢察署檢
    察官偵查起訴。
    理  由
壹、證據能力部分
一、按被告以外之人，於審判外之言詞或書面陳述，除法律有規
    定者外，不得作為證據；又被告以外之人（包括證人、鑑定
    人、告訴人、被害人及共同被告等）於檢察事務官、司法警
    察官或司法警察調查中所為之陳述，與審判中不符時，其先
    前之陳述具有較可信之特別情況，且為證明犯罪事實存否所
    必要者，得為證據，刑事訴訟法第159 條第1 項、第159 條
    之2 分別定有明文。是以被告以外之人於審判中到場，然其
    前因檢察事務官、司法警察（官）本於職務權限調查犯罪案
    件所為陳述，苟與其後在審判中之所陳不符，原則上，固應
    認其不具證據能力；惟倘其先前之陳述具有較可信之特別情
    況，且為證明犯罪事實存否所必要者，即具備「可信性」及
    「必要性」兩項傳聞法則例外之要件者，則始例外賦予其先
    前陳述證據適格之地位，認得以之作為本案審判之證據。所
    指「與審判中不符」，包括其陳述自身前後之不符，及與審
    判中其他證據相齟齬，導致關於主要事實應為相異認定者而
    言。是此之不符，自係指實質不符之陳述而言，是與主要事
    實無關之僅一字一句之不符，固不論矣，即使為一部不符，
    然倘該不符者係屬可分，亦應認為僅此一部之不符，有本條
    之適用。所指「較可信之特別情況」，則係指與審判中之陳
    述互為比較之結果，其先前之陳述存在「可信之特別情況」
    者而言，故其僅係「相對之特別可信」，而尚未至「絕對之
    特別可信」之程度。查本件證人甲○○於警詢中及本院審理
    時之陳述有前後不符之情形（詳見後述），本院審酌其於警
    詢中之證述距案發日較近，當時記憶自較深刻，可立即反應
    所知，不致因時隔日久而遺忘案情；且較無來自被告或其他
    成員同庭在場之壓力而出於虛偽不實之指證，或事後串謀而
    故為迴護被告之機會，揆諸上開說明，其於警詢中所為之陳
    述，客觀上應具有較可信之特別情況，且亦為證明犯罪事實
    存否所必要，依刑事訴訟法第159 條之2 規定，其於警詢中
    之證言自有證據能力。
二、承前所述，被告以外之人，於審判外之言詞或書面陳述如與
    審判中相符時，因該陳述並不符合刑事訴訟法第159 條之2
    有關傳聞例外之規定，故不得作為認定本案犯罪事實有無之
    證據，此時，當以其於審判中之陳述作為證據。查本件證人
    乙○○於警詢中之陳述，因屬審判外之陳述，為傳聞證據，
    其整體陳述核與於本院審判中之證述大致相符，是其於警詢
    中之陳述並不符合刑事訴訟法第159 條之2 有關傳聞例外之
    規定，不得作為認定本案犯罪事實有無之證據，並無證據能
    力，當以證人乙○○於法院審判中之證述作為證據。
三、末按被告以外之人於審判外之陳述，雖不符刑事訴訟法第
    159 條之1 至第159 條之4 之規定，而經當事人於審判程序
    同意作為證據，法院審酌該言詞陳述或書面陳述作成時之情
    況，認為適當者，亦得為證據；當事人、代理人或辯護人於
    法院調查證據時，知有第159 條第1 項不得為證據之情形，
    而未於言詞辯論終結前聲明異議者，視為有前項之同意，同
    法第159 條之5 亦有明文。考其立法理由在於傳聞證據未經
    當事人之反對詰問予以核實，乃排斥其證據能力。惟當事人
    如放棄對原供述人之反對詰問權，於審判程序表示同意該等
    傳聞證據可作為證據，此時，法院除認該傳聞證據欠缺適當
    性外，自可承認其證據能力。本案後述所引用之其餘證據，
    如行動電話通聯紀錄、彰化縣警察局芳苑分局搜索扣押筆錄
    、扣押物品目錄表等等，被告、辯護人及檢察官於本院準備
    程序期日、審判期日均表示不爭執證據能力，本院復審酌該
    等書面陳述作成時之情況，並無不法之情事，認為以之作為
    本案證據亦屬適當，上開證據均有證據能力。
貳、本案認定事實所憑之證據及理由
一、訊據被告丙○○固坦承向綽號「小胖」之人購買甲基安非他
    命多次之事實，惟矢口否認係以販賣營利之意圖向「小胖」
    購入甲基安非他命，亦否認有販賣甲基安非他命予證人甲○○、乙○○之情事，辯稱：僅係幫忙調貨，並未從中營利云
    云。惟查：
  （一）證人乙○○於偵查中結證稱：伊買過1 次安非他命，但
        是沒有吸食，因為當時伊母親過世需要守夜，伊想買安
        非他命吸食提神，伊朋友介紹以行動電話0000000000撥
        打0000000000號行動電話找1 位綽號「阿富」之男子購
        買。伊是在96年1 月日下午4 時30分許打電話問有沒有
        在賣？對方問伊是誰就掛掉電話。同年1 月13日中午12
        時15分許伊又打電話，對方問伊身分，伊就說是誰的朋
        友，對方就跟依約在二林鎮萬興國小旁紅綠燈下碰面。
        同日中午12時21分許伊再打給對方，問對方要不要過來
        了。對方說要出發，又問伊要多少（數量），伊說500
        元，接著就到約定地點，伊拿500 元給對方，對方拿1
        包東西交給伊等語（見偵查卷第111 頁）；又於本院審
        理行交互詰問時證稱：（問：96年3 月20日警訊筆錄，
        所言是否屬實？）實在。警訊筆錄中「阿富」即是在庭
        被告。伊弟弟陳劍聰先前有施用毒品，告訴伊可以請被
        告幫忙拿安非他命，但被告向何人拿安非他命、進貨價
        格伊都不清楚，因伊不認識被告，都是透過電話聯繫等
        語（見本院卷第84至85頁）。綜合證人乙○○係本院為
        確保證人證詞之信憑性，並保障被告之對質詰問權，依
        被告之辯護人之聲請行交互詰問，是以上開證人所為之
        證言既係在經法定程序行交互詰問後所為之證述，應屬
        可採。再者，依卷附0000000000、0000000000號行動電
        話通聯紀錄顯示：證人乙○○持用之0000000000行動電
        話，確於96年1 月9 日下午4 時30分、96年1 月13日下
        午12時15分、同日下午12時21分撥打被告持用之000000
        0000號行動電話連絡等情，有上開門號行動電話雙向通
        聯紀錄存卷可參（見偵查卷第107 、108 頁），益徵證
        人乙○○上開證述與客觀事實相符，非屬故意誣陷被告
        之詞。
　（二）至證人甲○○先後之證述如下：
        於警詢稱：伊施用之安非他命都是向朋友綽號「阿銘」
        之男子購買。伊都是到該男子父親位在彰化縣溪湖鎮○○路台電公司宿舍內直接向他購買。每次購買1000元，
        約買5 次等語（見偵查卷第15頁）；第1 次在95年12月
        1 日或2 日凌晨12時許，在溪湖鎮電力公司他父親服務
        所宿舍房間內，以1000元購買。第2 次在95年12月8 日
        下午6 時30分至7 時許間，在溪湖鎮電力公司他父親服
        務所宿舍房間內，以1000元購買。第3 次在95年12月13
        日上午8 時30分許，在溪湖鎮電力公司他父親服務所宿
        舍房間內，以1000元購買。第4 次在95年12月14日上午
        8 時30分許，在溪湖鎮電力公司他父親服務所宿舍房間
        內，以1000元購買。第5 次在96年1 月4 日上午9 時30
        分許，在溪湖鎮溪湖國小前小巷內網咖店，以1000元購
        買等語（見偵查卷第16頁背面至17頁）；於偵查中稱：
        伊與被告係90年間在彰化縣埔鹽鄉工作時同事；（問：
        何得知可以向被告買安非他命？）95年12月底時伊在溪
        湖鎮○○路上遇到被告，被告直接告訴伊有安非他命。
        伊都是直接到被告位在溪湖鎮○○路台電公司4 樓宿舍
        向被告買毒品等語（見偵查卷第72頁）。於本院審理時
        稱：伊是請被告幫忙拿毒品，被告本身沒有毒品，伊拜
        託他向別人調貨，毒品買回來我們會一起吸食。伊不清
        楚被告向誰調毒品，亦不知道被告向他人購買毒品之價
        錢，但是伊無法聯絡藥頭直接跟藥頭買毒品，所以都是
        透過被告，至於被告幫忙調毒品有無利潤伊不清楚。伊
        總共託被告買過5 次，其中4 次是1000元，另96年1 月
        4 日在網咖店那次是2000元。被告每次交付毒品數量目
        測起來都差不多，但伊未實際秤重等語（見本院卷第81
        頁背面至83頁）。按證人之陳述有部分前後不符，或相
        互間有所歧異時，究竟何者為可採，法院仍得本其自由
        心證予以斟酌，非謂一有不符或矛盾，即應認其全部均
        為不可採信（最高法院74年臺上字第1599號判例參照）
        。綜上開證人甲○○所證，其於警詢證稱向被告購買安
        非他命等毒品，並詳細證述購買之時間、地點及數量、
        金額，並未證稱係向被告「調」毒品等情，惟於本院審
        理時，證述係向被告「調」毒品云云，其於警詢及本院
        關於此部分證述雖有「買」或「調」之不同，但證人甲○○始終證稱於上開時、地與被告交易毒品安非他命等
        情，被告亦坦承於上開時、地有交付證人甲○○毒品甲
        基安非他命之事實，且被告與證人甲○○約定交易金額
        ，並由被告交付甲基安非他命貨品，渠等間之交易型態
        顯與買賣相當，至於被告所交付之毒品來源，對於該交
        易關係中買受甲基安非他命之證人甲○○而言，並非重
        要事項，證人甲○○亦稱不知其來源，亦未曾將所取得
        之毒品拿去檢驗分析濃度、重量，僅以目測認為每次買
        得之甲基安非他命數量大致相同等語，是以被告如何取
        得此上開交易之甲基安非他命，證人甲○○既不知情，
        亦不知被告取得該毒品是否須支付金錢，其所稱：被告
        是向別人「調」的、沒有從中獲利等語，應係其個人判
        斷、臆測之詞，是其此部分證述尚難為有利被告之認定
        。
　（三）況販賣毒品海洛因、安非他命之刑責極重，故販賣毒品
        行為，均以隱匿方式為之，既無公定價格，復容易因分
        裝而增減份量，而每次買賣之價量，亦常隨雙方關係深
        淺、資力、需求量及對行情之認知、來源是否充裕等因
        素，而異其標準，非可一概而論，然販賣之人從價差或
        量差中牟利之方式雖異，然其意圖營利而販賣則無二致
        ，蓋毒品甲基安非他命屬量微價高之物，販賣者皆有暴
        利可圖，又被告與購毒者甲○○、乙○○均非屬至親，
        茍非意圖販賣營利，焉有甘冒被處重刑而多次按購入價
        格轉售而不求任何利得之理？被告辯稱：沒有營利云云
        ，顯係臨訟飾卸之詞，不足採信，堪認被告確有營利之
        意圖至明。
二、按甲基安非他命分別為毒品危害防制條例第2 條第2 項公告
    列管之第2 級毒品，不得非法持有、施用、販賣。次按刑法
    上所謂販賣行為，不以販入後復行賣出為必要，只要以營利
    為目的，而有販入或賣出二者其一之行為，即足構成，雖未
    及賣出，仍屬販賣既遂（參照最高法院88年度臺上字第2828
    號判決意旨）。次按刑事上販賣罪之完成，與民事上買賣契
    約之成立，二者之概念尚有不同，刑事上之販賣行為，則須
    以營利為目的，將標的物販入或賣出，有一於此，其犯罪行
    為始為完成（參照最高法院88年度臺上字第3760號判決意旨
    ）。復按販賣毒品之所謂販賣行為，係行為人基於營利之目
    的，而販入或賣出毒品而言。販賣毒品者，其主觀上須有營
    利之意圖，且客觀上有販賣之行為，即足構成，至於實際上
    是否已經獲利，則非所問（最高法院67年臺上字第2500號判
    例、93年度臺上字第1651號刑事判決意旨參見）。是核被告
    丙○○所為，均係犯毒品危害防制條例第4 條第2 項之販賣
    第二級毒品罪。被告販賣第2 級毒品前持有該級毒品之低度
    行為，應為販賣第2 級毒品之高度行為所吸收，不另論罪。
    又按刑事法若干犯罪行為態樣，本質上原具有反覆、延續實
    行之特徵，立法時既予特別歸類，定為犯罪構成要件之行為
    要素，則行為人基於概括之犯意，在密切接近之一定時、地
    持續實行之複次行為，倘依社會通念，於客觀上認為符合一
    個反覆、延續性之行為觀念者，於刑法評價上，即應僅成立
    一罪。學理上所稱「集合犯」之職業性、營業性、收集性或
    成癮性等具有重複特質之犯罪均屬之，例如經營、從事業務
    、收集、販賣、製造、散佈、成癮性所致之行為等行為概念
    者是（最高法院95年度臺上字第1079號判決意旨參照）。且
    立法上，以營利為構成要件之犯罪，通常具有反覆實施同一
    犯罪行為之特性，例如95年7 月1 日施行前之刑法關於常業
    犯之規定，因其本質乃多數行為之集合或一定行為之反覆實
    施，在立法上予以擬制，定為一罪。而販毒者於購入毒品後
    ，其罪固已成立，惟其為牟暴利，必於分裝後，再於密接時
    空下反覆為出售行為，是毒品危害防制條例第4 條第2 項之
    販賣第2 級毒品罪，本質上即具有反覆性，是本案被告意圖
    營利，於密切接近之時、地，販賣第2 級毒品甲基安非他命
    多次，顯係出於反覆、延續販賣甲基安非他命之單一行為決
    意至明，在行為概念上，其多次販賣甲基安非他命之行為，
    應評價認係包括一罪之集合犯。又被告曾因持有毒品案件，
    經本院於93年11月12日以93年度彰簡字第88 8號判處有期徒
    刑4 月，甫於94年6 月17日執行完畢等情，有臺灣彰化地方
    法院檢察署前科資料查註紀錄表及臺灣高等法院被告前案紀
    錄表各1 份在卷可據。其於受上開有期徒刑之執行完畢後，
    5 年內再因故意而犯上開販賣第2 級毒品罪，為累犯，除就
    法定本刑中之無期徒刑部分依法不得加重之外，應就法定本
    刑中之有期徒刑及罰金刑部分，依法加重其刑。又被告販賣
    海洛因之對象僅甲○○、乙○○2 人，販賣甲基安非他命次
    數共計6 次，所得財產利益僅有6500元，所獲取之利益均非
    龐大，與長期並大量販賣毒品之大毒梟相互比較，對社會治
    安及國民健康之危害顯然較輕，倘仍均遽以處法定本刑之最
    低刑度即7 年以上有期徒刑（販賣第2 級毒品部分），實屬
    情輕法重，且難謂符合罪刑相當性及比例原則，在客觀上足
    以令人感覺過苛而予以同情，爰依刑法第59條之規定減輕其
    刑。上開刑罰之加重、減輕事由，並就有期徒刑及罰金刑部
    分依法先加後減之。
三、末按毒品危害防制條例第19條第1 項規定，並無如同條例第
    18條第1 項所定：不問屬於犯人所有與否均沒收銷燬之明文
    ，故應屬相對沒收主義之立法，其應沒收之物，應以屬被告
    所有者為限（最高法院93年度臺上字第462 號判決參照）；
    又毒品危害防制條例第19條第1 項規定，犯同條例第4 條之
    罪者，其供犯罪所用或因犯罪所得之財物，均沒收之，如全
    部或一部不能沒收時，追徵其價額或以其財產抵償之。但該
    條項並無如同條例第18條第1 項所定「不問屬於犯人與否，
    沒收之」之明文，自屬相對沒收主義之立法。是其應沒收之
    物，應以屬被告所有者為限（最高法院95年度臺上字第305
    號判決意旨參照）。再販賣毒品所得之對價，不問其中成本
    若干，利潤多少，均應全部諭知沒收，如不能沒收時，追徵
    其價額或以其財產抵償之，以貫徹政府查禁煙毒之決心，方
    符立法本旨（最高法院91年度臺上字第2419號、92年臺上字
    第6913號判決意旨參照）。又毒品危害防制條例第19條第1
    項固規定「犯第4 條至第9 條、第12條、第13條或第14條第
    1 項、第2 項之罪者，其供犯罪所用或因犯罪所得之財物，
    均沒收之，如全部或一部不能沒收時，追徵其價額或以其財
    產抵償之」。但共同正犯之犯罪所得為新臺幣時，因係合併
    計算，且於全部或一部不能沒收時，以其財產抵償之，為避
    免執行時發生重複沒收、抵償之情形，故各共同正犯之間係
    採連帶沒收主義，於裁判時僅諭知連帶沒收，不得就全體共
    同正犯之總所得對各該共同正犯分別重複諭知沒收；此與罰
    金刑應分別諭知、分別執行者不同（最高法院95年度臺上字
    第925 號、94年度臺上字第7421號判決要旨可參）。
    （一）本件扣案之結晶顆粒2 包經送請憲兵司令部刑事鑑識
          中心以電子天秤法、氣相層析質譜儀分析法（GC/MS
          ）鑑驗結果，確含第2 級毒品甲基安非他命成分（合
          計淨重0.1233公克，驗餘淨重0.098 公克），係第2
          級毒品甲基安非他命無誤，有該鑑識中心96年2 月5
          日安鑑字第0960000193號鑑定書1 紙在卷可按（見偵
          查卷第83頁），為違禁物，不問屬於犯人所有與否，
          爰均依毒品危害防制條例第18條第1 項前段之規定，
          併予宣告沒收銷燬之。至扣案之門號0000000000號
          SIM 卡1 枚，雖係被告持用供聯絡本案販賣毒品事宜
          ，然依國內電信公司一般定型化契約之約定，該晶片
          卡之所有權仍屬電信公司所有，申請人僅因承租門號
          而取得使用權，是該晶片卡尚非屬被告所有之物，且
          亦非違禁物，自不得依同條例第19條第1 項規定併予
          宣告沒收。
    （二）被告販賣第2 級毒品甲基安非他命所得如附表所示之
          財物，雖均未扣案，然揆諸上開說明，自應依毒品危
          害防制條例第19條第1 項之規定宣告沒收，如全部或
          一部不能沒收時，以其財產抵償之。
    （三）另扣案殘沾第2 級毒品甲基安非他命之空夾鏈袋1 包
          、分裝夾鏈袋9 包、玻璃球吸食器1 個及塑膠鏟管2
          支等物，雖均係被告所有之物，然因被告本身即有施
          用第2 級毒品甲基安非他命，業據其供明在卷（見本
          院卷第86頁），且亦查無其他積極證據足以證明此部
          分之扣案物品係與被告本件販賣第2 級毒品甲基安非
          他命之犯行有關，且沒收為從刑之一種，依主從不可
          分原則，應附隨於主刑而同時宣告之，故扣案剩餘殘
          沾第2 級毒品甲基安非他命之空夾鏈袋1 包、分裝夾
          鏈袋9 包、玻璃球吸食器1 個及塑膠鏟管2 支等物，
          應由檢察官另行依法處理，爰均不於本案宣告沒收銷
          燬及沒收，末此敘明。
據上論斷，應依刑事訴訟法第299條第1項前段，毒品危害防制條
例第4 條第2 項、第18條第1 項前段、第19條第1 項，刑法第11
條、第47條第1 項、第59條，判決如主文。
本案經檢察官莊佳瑋到庭執行職務。
中　　華　　民　　國　　96　　年　　7 　　月　　13　　日
                  刑事第一庭    審判長法官  簡璽容
                                法      官  郭麗萍
                                法      官  胡宜如
以上正本證明與原本無異。
如不服本判決，應於送達後10日內向本院提出上訴狀（須附上訴
狀繕本）。
中　　華　　民　　國　　96　　年　　7 　　月　　13　　日
                                書  記  官  蕭秀吉
附錄本案論罪科刑法條：
毒品危害防制條例第4條
製造、運輸、販賣第一級毒品者，處死刑或無期徒刑；處無期徒
刑者，得併科新臺幣 1 千萬元以下罰金。
製造、運輸、販賣第二級毒品者，處無期徒刑或 7 年以上有期徒
刑，得併科新臺幣 7 百萬元以下罰金。
製造、運輸、販賣第三級毒品者，處 5 年以上有期徒刑，得併科
新臺幣 5 百萬元以下罰金。
製造、運輸、販賣第四級毒品者，處 3 年以上 10 年以下有期徒
刑，得併科新臺幣 3 百萬元以下罰金。
製造、運輸、販賣專供製造或施用毒品之器具者，處 1 年以上 7
年以下有期徒刑，得併科新臺幣 1 百萬元以下罰金。
前五項之未遂犯罰之。
【附表】：
┌──┬───┬───────┬────────┬─────┐
│編號│買受人│     時間     │      地點      │ 販賣所得 │
│    │      │              │                │（新臺幣）│
├──┼───┼───────┼────────┼─────┤
│ 1  │甲○○│95年12月1日或2│彰化縣溪湖鎮大溪│價值1,000 │
│    │      │日某時        │路2段110號4樓   │元之甲基安│
│    │      │              │                │非他命（重│
│    │      │              │                │量不詳）  │
│    │      │              │                │          │
├──┼───┼───────┼────────┼─────┤
│ 2  │甲○○│95年12月8日下 │彰化縣溪湖鎮大溪│價值1,000 │
│    │      │午6時30分     │路2段110號4樓   │元之甲基安│
│    │      │              │                │非他命（重│
│    │      │              │                │量不詳）  │
├──┼───┼───────┼────────┼─────┤
│ 3  │甲○○│95年12月13日上│彰化縣溪湖鎮大溪│價值1,000 │
│    │      │午8時30分     │路2段110號4樓   │元之甲基安│
│    │      │              │                │非他命（重│
│    │      │              │                │量不詳）  │
├──┼───┼───────┼────────┼─────┤
│ 4  │甲○○│95年12月14日上│彰化縣溪湖鎮大溪│價值1,000 │
│    │      │午8時30分     │路2段110號4樓   │元之甲基安│
│    │      │              │                │非他命（重│
│    │      │              │                │量不詳）  │
├──┼───┼───────┼────────┼─────┤
│ 5  │甲○○│96年1月4日上午│彰化縣溪湖鎮溪湖│價值2,000 │
│    │      │9時30分       │國小前巷內某網路│元之甲基  │
│    │      │              │咖啡店          │安非他命（│
│    │      │              │                │重量不詳）│
│    │      │              │                │          │
├──┼───┼───────┼────────┼─────┤
│ 6  │乙○○│96年1月13日下 │彰化縣二林鎮萬興│價值500 元│
│    │      │午12時21分許  │國小旁          │之甲基安非│
│    │      │              │                │他命（重量│
│    │      │              │                │不詳）    │
└──┴───┴───────┴────────┴─────┘
